【裁判字號】    97,訴,738
【裁判日期】    970930
【裁判案由】    違反毒品危害防制條例
【裁判全文】
臺灣新竹地方法院刑事判決               97年度訴字第738號
公  訴  人  臺灣新竹地方法院檢察署檢察官
被      告  甲○○
上列被告因違反毒品危害防制條例案件，經檢察官提起公訴（97
年度毒偵字第1186號），合議庭裁定由受命法官獨任改依簡式審
判程序審理，本院判決如下：
    主  文
甲○○施用第一級毒品，累犯，處有期徒刑捌月，扣案之第一級
毒品海洛因貳包（毛重貳點壹公克）沒收銷燬，吸食過濾器壹組
、注射針筒參支沒收之；又施用第二級毒品，累犯，處有期徒刑
肆月，玻璃球壹顆、殘渣袋肆個及塑膠吸管參支均沒收之；應執
行有期徒刑拾月，扣案之第一級毒品海洛因貳包（毛重貳點壹公
克）沒收銷燬，扣案之吸食過濾器壹組、注射針筒參支、玻璃球
壹顆、殘渣袋肆個及塑膠吸管參支均沒收之。
    事  實
一、甲○○前於民國87年間因施用毒品案件，經臺灣桃園地方法
    院裁定送觀察、勒戒後，認無繼續施用毒品之傾向，經同院
    以87年度易緝字第151 號判決免刑確定。又於88年間因施用
    毒品案件，經本院以88年度毒聲字第14號裁定送觀察勒戒，
    認有繼續施用毒品傾向，復經本院以88年度毒聲字第932 號
    裁定送戒治處所施以強制戒治，並由臺灣新竹地方法院檢察
    署檢察官提起公訴，戒治部分經本院以88年度毒聲字第1982
    號裁定停止戒治交付保護管束，復又經本院裁定撤銷停止戒
    治，而令入戒治處所強制戒治，嗣於89年11月4 日執行完畢
    釋放，起訴部分則由本院以88年度易字第708 號判決判處有
    期徒刑5 月確定，於90年4 月4 日執行完畢。再於90年間因
    施用毒品案件，經本院以89年度易字第1017號判決判處有期
    徒刑6 月確定，於90年12月8 日執行完畢。又於92年間因連
    續施用第一級、第二級毒品等案件，經本院以92年度毒聲字
    第438 號裁定送戒治處所施以強制戒治，嗣因93年1 月9 日
    毒品危害防制條例修正停止執行而未執行完畢；起訴部分則
    經本院以92年度訴字第312 號判處有期徒刑10月、5 月，應
    執行有期徒刑1 年2 月確定，又於93年間因脫逃案件，經臺
    灣桃園地方法院以93年度簡字第217 號判決判處有期徒刑3
    月確定，上開案件接續執行，於94年5 月7 日縮刑期滿執行
    完畢。又於94年間因連續施用第一級、第二級毒品等案件，
    經本院以94年度訴字第629 號判決判處有期徒刑11月、6 月
    ，應執行有期徒刑1 年4 月；再於95年間因連續施用第一級
    、第二級毒品等案件，經臺灣桃園地方法院以95年度訴字第
    1759號判決判處有期徒刑1 年、8 月，應執行有期徒刑1 年
    6 月，上開2 案件復經臺灣桃園地方法院以96年度聲減字第
    1777號裁定減為有期徒刑6 月、4 月、5 月15日、3 月，應
    執行有期徒刑9 月確定，於96年12月25日因縮短刑期假釋出
    監，而於97年3 月18日縮刑期滿未經撤銷保護管束視為執行
    完畢（構成累犯）。詎其仍不知悔改，竟分別基於施用第一
    級毒品海洛因及第二級毒品安非他命之各別犯意，於97年6
    月20日17時50分許即為警採尿往前回溯26小時、96小時內之
    某2 個時點，在位於新竹縣橫山鄉○○村○○路17號碳坪民
    宿201 室處所內，以將海洛因攙入香煙內及將安非他命置入
    玻璃球內燒烤後吸食其霧化氣體之方式，分別施用第一級毒
    品海洛因及第二級毒品安非他命各1 次，嗣經警於97年6 月
    20日16時許前往上開處所，經甲○○同意搜索上開處所，於
    現場查獲甲○○及另案被告黃吉祥共同所有，供其等施用之
    第一級毒品海洛因2 包（重量如主文所示），供其等2 人施
    用第一級毒品海洛因使用之吸食過濾器1 組、注射針筒3 支
    ，施用第二級毒品安非他命使用之玻璃球1 顆、殘渣袋4 個
    及塑膠吸管3 支，乃將甲○○逮捕回警局，嗣經警採集甲○
    ○之尿液送驗結果，乃呈第一級毒品海洛因及第二級毒品安
    非他命代謝物陽性反應，始悉上情。
二、案經新竹市警察局第二分局報請臺灣新竹地方法院檢察署檢
    察官偵查起訴。
    理  由
一、本件被告甲○○所犯為死刑、無期徒刑或最輕本刑為3 年以
    上有期徒刑以外之罪，其於準備程式中就被訴事實為有罪之
    陳述，經本院告知簡式審判程式之旨，並聽取公訴人之意見
    後，依刑事訴訟法第273 條之1 第1 項規定，裁定改依簡式
    審判程序審理，合先敘明。
二、認定被告犯罪之證據：
  (一)被告於警詢、偵查及審判中之自白。
  (二)扣案之海洛因2包（重量如主文所示）、吸食過濾器1組、注
    射針筒3支、玻璃球1顆、殘渣袋4個及塑膠吸管3支。
  (三)現場照片5張。
  (四)臺灣尖端先進生技醫藥股份有限公司於97年7月2日之濫用藥
    物尿液檢驗報告1份。
  (五)被告採集封瓶之尿液檢體（檢體編號B170)。
  (六)新竹市警察局辦理煙毒、麻醉藥品案尿液送驗受檢人真實姓
    名代號對照表暨送驗登記簿1份。
三、被告有如事實欄所載之觀察勒戒、強制戒治及施用毒品經判
    處罪刑等前科紀錄，有臺灣高等法院被告前案紀錄表1 份在
    卷可稽，其本次所犯施用第一級毒品海洛因及第二級毒品安
    非他命之犯行，距離上開89年11月4 日即強制戒治執行完畢
    時間雖已逾5 年，然因被告於此5 年內曾再因施用毒品犯行
    而經法院判處罪刑確定，顯見觀察、勒戒或戒治程序並無法
    協助被告戒除毒癮，而無再予裁定送觀察、勒戒或戒治之必
    要，其本件之施用毒品犯行，依法即應予以追訴、科刑處罰
    。故核被告所為，係分別犯毒品危害防制條例第10條第1 項
    、第2 項之施用第一級毒品海洛因罪、施用第二級毒品安非
    他命罪。被告持有第一級毒品海洛因、第二級毒品安非他命
    後進而分別施用，其持有之低度行為均分別為施用之高度行
    為所吸收，不另論罪。被告所觸犯之上開2 罪，犯意各別、
    行為互異，應分論併罰。被告前因上開案件受有期徒刑之宣
    告，甫於97年3 月18日假釋期滿未經撤銷視為執行完畢，有
    上開被告前案紀錄表在卷可稽，其於上開徒刑執行完畢後5
    年內，故意再犯本件有期徒刑以上之2 罪，均為累犯，均應
    依刑法第47條第1 項規定加重其刑。爰審酌被告前已有施用
    毒品之不良素行，歷經觀察、勒戒、強制戒治及徒刑宣告後
    猶施用之，顯見其戒毒意志不堅，本不宜寬貸，惟念其施用
    毒品乃自戕一己之身體健康，對社會造成之危害尚非直接鉅
    大，且犯後終知能坦承犯行，態度良好，95年7 月1 日刑法
    第56條連續犯規定廢除後，被告施用毒品罪均須一罪一罰，
    所受刑期比起以往已經甚重等一切情狀，分別量處如主文所
    示之刑，並定其應執行之刑，以期自新。扣案之第一級毒品
    海洛因2 包（重量如主文所示，其上之包裝袋客觀上殘留有
    些微毒品，依鑑定實務難與毒品析離，應視同毒品併予沒收
    ），係毒品違禁物，應依毒品危害防制條例第18條第1 項前
    段規定，不論屬於犯人與否宣告沒收銷燬。又扣案之吸食過
    濾器1 組、注射針筒3 支、玻璃球1 顆、殘渣袋4 個及塑膠
    吸管3 支，為被告及另案被告黃吉祥共同所有，且分別係供
    其2 人犯上開施用第一級毒品海洛因及第二級毒品安非他命
    犯行所用之物，業經被告自承在卷，應依刑法第38條第1 項
    第2 款之規定宣告沒收。
據上論斷，應依刑事訴訟法第273 條之1 第1 項、第299 條第1
項前段，毒品危害防制條例第10條第1 項、第2 項、第18條第1
項前段，刑法第11條、第47條第1 項、第51條第5 款、第38條第
1 項第2 款，判決如主文。
本案經檢察官王唯怡到庭執行職務。
中    華    民    國    97    年    9     月    30    日
                    刑事第二庭  法  官  蔡川富
以上正本證明與原本無異。
如不服本判決應於收受本判決後10日內向本院提出上訴書狀，上
訴書狀應敘述具體理由。上訴書狀未敘述上訴理由者，應於上訴
期間屆滿後20日內補提理由書狀於本院 (均須按他造當事人之人
數附繕本 )「切勿逕送上級法院」。
中    華    民    國    97    年    9     月    30    日
                                書記官  陳秀子
附錄本案論罪科刑法條全文：
毒品危害防制條例第10條
施用第1 級毒品者，處6月以上5年以下有期徒刑。
施用第2 級毒品者，處3年以下有期徒刑。


司法院資訊處製作；財團法人民間司法改革基金會備份。
